【裁判字號】    97,訴,1917
【裁判日期】    980119
【裁判案由】    違反毒品危害防制條例
【裁判全文】
臺灣臺南地方法院刑事判決              97年度訴字第1917號
公  訴  人  臺灣台南地方法院檢察署檢察官
被      告  甲○○
上列被告因違反毒品危害防制條例案件，經檢察官提起公訴（97
年度營毒偵字第361號），被告就被訴事實為有罪之陳述，經本
院合議庭裁定由受命法官獨任行簡式審判程序，判決如下：
    主  文
甲○○施用第一級毒品，累犯，處有期徒刑捌月。
    事  實
一、甲○○前因施用第二級毒品案件，由臺灣臺南地方法院檢察
    署檢察官以95年度營毒偵字第281號案件提起公訴，嗣於民
    國（下同）95年11月6日，經本院以95年度簡字第3081號判
    決判處有期徒刑4月確定，於96年6月26日執行完畢。其又因
    96 年間施用第一級毒品案件，經臺灣臺南地方法院檢察署
    檢察官以96年毒偵字第1196號案件提起公訴，嗣本院於96年
    6月25日以96年訴字第606號判決處有期徒刑7月確定，復於
    96 年8月20日，同經本院以96年度聲減字第2633號裁定減刑
    為有期徒刑3月15日確定，於97年1月3日因執行完畢。
二、甲○○前於93年間因施用毒品案件，經本院以93年度毒聲字
    第522號裁定送勒戒處所觀察勒戒，因認有繼續施用毒品傾
    向，復經本院以93年毒聲字898號裁定強制戒治，於94年5月
    23日停止戒治釋放出所，並由臺灣臺南地方法院檢察署檢察
    官以94年度戒毒偵字第116號為不起訴處分確定。
三、甲○○仍未戒除毒癮，於前開有期徒刑執行完畢及強制戒治
    執行完畢後五年內，基於施用第一級毒品海洛因之犯意，復
    於97年7月24日16時40分 (採尿時)回溯26小時內某時，在其
    位於臺南縣六甲鄉中社405號住處，施用第一級毒品海洛因1
    次。嗣警方於97年7月24日下午2時25分許，持本院法官所核
    發之搜索票，前往前開處所實施搜索。嗣警方經其同意後採
    集尿液，並送正修科技大學超微量研究科技中心檢驗，檢驗
    結果呈現嗎啡陽性反應，始查悉上情。
四、案經臺南縣警察局新營分局報告臺灣臺南地方法院檢察署檢
    察官偵查後起訴。
    理  由
壹、程序事項：
  一訊之被告甲○○對於起訴之犯罪事實均坦承不諱，並當庭表
    示認罪，而經本院裁定以簡式審判程序加以審理，則依據刑
    事訴訟法第273條之2、同法第159條第2項之規定，不適用傳
    聞法則有關限制證據能力之相關規定，合先敘明。
  二按觀察、勒戒或強制戒治執行完畢後，5年內再犯毒品危害
    防制條例第10條之罪者，檢察官應依法追訴，同條例第23條
    第2項定有明文。查被告有如事實欄一、二之前科紀錄，於
    93年間因施用毒品案件，經本院以93年度毒聲字第522號裁
    定觀察、勒戒後，因有繼續施用毒品傾向，復經本院以93年
    度毒聲字第898號裁定強制戒治，於94年5月23日停止戒治釋
    放出所。有臺灣高等法院被告前案紀錄表一份在卷為憑。被
    告於強制戒治執行完畢後5年內再犯毒品危害防制條例之罪
    ，即應依法追訴、審理。
貳、實體事項：
  一訊據被告甲○○就上開事實均坦承不諱，並有正修科技大學
    超微量研究科技中心檢驗報告一紙（偵卷第11頁）在卷為憑
    。
  二按海洛因經注射入人體後，約百分之80於24小時內自尿中排
    出，一般而言，尿液中能否驗出嗎啡陽性反應與其投與量、
    投與途徑、採尿時間、個人體質及檢驗方法之靈敏度有關，
    國外曾有文獻報導注射六毫克之海洛因鹽酸鹽，其代謝物嗎
    啡之平均可檢出時限約為26小時，業經行政院衛生署藥物食
    品檢驗局分別於81年9月8日以（81）藥檢壹字第8114885號
    函述明此旨綦詳。
  三經查，被告經警於97年7月24日16時40分許採尿送驗，尿液
    檢驗結果呈現嗎啡陽性反應，此有正修科技大學超微量研究
    科技中心檢驗報告（偵卷第11頁）乙紙在卷可稽，核與被告
    自白相符。是被告之自白確實出於真實，可採為認定事實之
    基礎。揆諸前開說明，足認被告確有於97年7月24日16時40
    分許為警採集尿液向前回溯26小時內之某時施用第一級毒品
    海洛因之事實，要可認定。
  四綜上所述，本案事證明確，被告之犯行堪以認定，應依法論
    科。
參、論罪：
  一按海洛因依毒品危害防制條例第2條第2項第1款規定屬第一
    級毒品，核被告所為，係犯同條例第10條第1項之施用第一
    級毒品罪，其持有第一級毒品海洛因為施用第一級毒品海洛
    因之階段行為，不另論罪。
  二再查，甲○○前因施用第二級毒品案件，由臺灣臺南地方法
    院檢察署檢察官以95年度營毒偵字第281號案件提起公訴，
    嗣於95年11月6日，經本院以95年度簡字第3081號判決判處
    有期徒刑4月確定。其又因96年間施用第一級毒品案件，經
    臺灣臺南地方法院檢察署檢察官以96年毒偵字第1196號案件
    提起公訴，嗣本院於96年6月25日以96年訴字第606號判決處
    有期徒刑7月確定，復於96年8月20日，同經本院以96年度聲
    減字第2633號裁定減刑為有期徒刑3月15日確定，於97年1
    月3日因徒刑執行完畢出監，此有臺灣高等法院被告前案紀
    錄表1份附卷足憑，故被告於受有期徒刑執行完畢後，5年內
    故意再犯本件有期徒刑以上之罪，依刑法第47條第1項規定
    ，為累犯，應依法加重其刑。
  三茲審酌被告前曾因施用毒品經送觀察勒戒及強制戒治處分執
    行完畢後，猶仍不思戒絕毒癮、革除惡習，顯未能深切悔改
    並記取教訓，惟念及被告施用毒品之犯行，在本質上乃屬自
    我戕害身心健康之行為，以及被告犯後尚知坦承犯行，態度
    良好等一切情狀，爰量處如主文所示之宣告刑，以資懲戒。
  四沒收：
    (一)查起訴書固載「扣案海洛因殘渣袋一包」，惟該扣案物並
      送經鑑定，且卷內並無資料足資本院逕認該扣案物含有第
      一級毒品海洛因成份，爰不為沒收銷燬之諭知。
    (二)扣案針頭一支，業據被告否認為為其注射毒品之用，且卷
      內亦無任何送驗資料可供認定係被告用供犯罪所用之物，
      本院無從認定該針頭為施用毒品之器具，爰不為沒收之諭
      知。
據上論斷，應依刑事訴訟法第273條之1第1項、第299條第1項前
段，毒品危害防制條例第10條第1項，刑法第11條、第47條第1項
，判決如主文。
本案經檢察官陳瑞堯偵查後提起公訴；檢察官乙○○到庭執行職
務。
中    華    民    國    98    年    1     月    19    日
                  刑事第八庭    法  官  洪士傑
以上正本證明與原本無異。
如不服本判決，應於本判決送達後10日內，向本院提出上訴書狀
，並應敘述具體理由。如未敘述上訴理由者，應於上訴期間屆滿
後20日內向本院補提理由書狀（均須按他造當事人之人數附繕本
）「切勿逕送上級法院」。
                                書記官  王政煌
中    華    民    國    98    年    1     月    20    日
附錄法條
毒品危害防制條例第10條
施用第一級毒品者，處6月以上5年以下有期徒刑。
施用第二級毒品者，處 3 年以下有期徒刑。


司法院資訊處製作；財團法人民間司法改革基金會備份。
